【裁判字號】    95,交聲,34
【裁判日期】    950126
【裁判案由】    聲明異議
【裁判全文】
臺灣彰化地方法院交通事件裁定          95年度交聲字第34號
原處分機關  交通部公路總局臺中區監理所彰化監理站
異  議  人
即受處分人  甲○○
上列受處分人因違反道路交通管理處罰條例事件，對於交通部公
路總局臺中區監理所彰化監理站民國94年12月26日所為之處分（
彰監四字第裁64-Z00000000號裁決書），聲明異議，本院裁定如
下：
    主  文
異議駁回。
    理  由
一、按汽車駕駛人駕駛汽車未隨身攜帶駕駛執照，處新臺幣（以
    下同）300元以上600元以下罰鍰，此道路交通管理處罰條例
    第25條第1項第3款定有明文。
二、本件聲明異議意旨略以：交通部公路總局臺中區監理所彰化
    監理站作成上開處分所據之內政部警政署國道公路警察局公
    警局交字第Z00000000號交通違規舉發通知單，其上之簽名
    欄並非本人簽名，且與車牌號碼Y7-8891號之車主並不認識
    ，故本件違規應係其身分證字號為他人所冒用所致，爰聲明
    異議，請求撤銷原處分等語。
三、經查：
（一）本件原處分意旨略以：本件受處分人即異議人甲○○於94
      年3月10日晚上21時12分許，駕駛建宏工程行所有之車牌
      號碼Y7-8898號自用小貨車，於行經國道3號名間收費站時
      ，為內政部警政署國道公路警察局以『未帶駕照』為由而
      取締舉發，經交通部公路總局臺中區監理所彰化監理站以
      94年12月26日彰監四字第裁64-Z00000000號裁決對受處分
      人以『駕駛車輛未隨身攜帶駕駛執照』為由而處罰600元
      ，且於同日將裁決書送達予受處分人，並由其收受等情，
      有違反道路交通管理事件通知單、裁決書、交通部公路總
      局臺中區監理所彰化監理站送達證書各一紙在卷可稽。
（二）依舉證責任分配之原則，應由當事人各對有利於己之事實
      ，負舉證之責，而於交通違規聲明異議程序，亦應作相同
      之解釋，此由細繹行政訴訟法第136條有關行政訴訟程序
      準用民事訴訟法第277條舉證責任分配原則規定之立法意
      旨，即可明瞭。本件異議人甲○○雖辯稱：本件違規實係
      其身分證字號為他人所冒用、其姓名為他人所偽簽所致，
      且其與Y7-8898號自用小貨車之車主並不認識等語云云，
      作為其異議之理由，惟其對此等有利於己之事實，均未能
      於異議書狀中提出相關之具體事證供本院審酌；再者，異
      議人雖經本院合法傳喚其到庭說明案情，然其於本院訊問
      期日亦未到庭，實難謂其已對其所主張之利己事實善盡其
      舉證責任，故本院自難憑其片面之說詞，而遽為有利於異
      議人之認定，是異議人所為之上揭辯解，實不足採。綜上
      所述，本件原處分機關爰引前揭規定所為之處分，於法並
      無不合，異議人聲明異議為無理由，應予駁回。
四、據上論斷，應依道路交通案件處理辦法第19條，裁定如主文
    。
中    華    民    國    95    年    1    月    26    日
                     交通法庭   法  官  黃齡玉
以上正本證明與原本無異。
如不服本裁定，應於裁定送達後5日內向本院提出抗告狀 (須附
繕本 )。
中    華    民    國    95    年    1     月    26    日
                                書記官  施嘉玫


司法院資訊處製作；財團法人民間司法改革基金會備份。
